# 合并报表

提问人：sxzhaihui 时间：2010-09-04 23:16:18
A企业为出售其房产，于本年 7 月以房产及借款等成立全资子公司B，本年 8 月 31 日完成出售B公司的股权交割，同时办理工商登记，款项尚未收到，现对A公司本年1-8月进行审计，在编制合并利润表时，B公司的收入成本等需要纳入A公司合并报表，合并股东权益变动表及母公司股东权益表应具体怎样编制呢？

回答人：chenyiwei
本版面上对此有很多讨论，建议先搜索一下本版面。

提问人：alice76 时间：2010-12-30 16:28:01
未执行新会计准则的企业做合并报表时可以采用新会计准则的合并方法吗，还是用以前的方法，合并差额还是放合并价差吗

回答人：chenyiwei
如果企业整体上尚未执行新准则，则不能选择性地执行新准则中的部分规定。仍应按《合并会计报表暂行规定》规定的合并程序和方法执行。